臺灣士林地方法院刑事判決
                                    109年度審訴字第735號
公  訴  人  臺灣士林地方檢察署檢察官
被      告  陳郁安




上列被告因詐欺案件，經檢察官提起公訴（109 年度偵字第1012
2 號），被告於本院準備程序中就被訴事實為有罪之陳述，經本
院合議庭裁定由受命法官獨任進行簡式審判程序，並判決如下：
    主      文
乙○○犯三人以上共同詐欺取財罪，累犯，處有期徒刑壹年貳月
。又犯三人以上共同詐欺取財罪，累犯，處有期徒刑壹年壹月。
應執行有期徒刑壹年肆月。
未扣案之犯罪所得新臺幣陸仟陸佰元沒收，於全部或一部不能沒
收或不宜執行沒收時，追徵其價額。
    事實及理由
壹、程序事項：
    被告乙○○所犯係死刑、無期徒刑、最輕本刑為3 年以上有
    期徒刑以外之罪，被告於本院準備程序中就被訴事實為有罪
    之陳述，經告知簡式審判程序之旨，並聽取檢察官、被告之
    意見後（見本院109 年度審訴字第735 號卷【下稱本院卷】
    第206 至207 頁），本院認無不得或不宜改依簡式審判程序
    進行之處，業已依刑事訴訟法第273 條之1 第1 項、第284
    條之1 ，裁定進行簡式審判程序，是本件之證據調查，依同
    法第273 條之2 規定，不受同法第159 條第1 項、第161 條
    之2 、第161 條之3 、第163 條之1 及第164 條至第170 條
    規定之限制，合先敘明。
貳、實體事項：
一、本件犯罪事實及證據，除均引用附件起訴書之記載外，補充
    、更正如下：
  ㈠犯罪事實部分：
  1.更正起訴書犯罪事實欄一、第5 行「基於三人以上詐欺取財
    之犯意聯絡」為「基於三人以上詐欺取財及洗錢之犯意聯絡
    」。
  2.更正起訴書犯罪事實欄一、第13行補充「以將該等詐得款項
    透過層層轉手方式，掩飾、隱匿詐欺犯罪所得之來源、去向
    ，確保詐欺犯罪所得」。
  3.更正起訴書附表一編號2 之提領時間為「21時55分許至21時
    57分許」
  4.更正起訴書附表二編號2 之匯款時間為「109 年4 月20日」
    。
  5.更正起訴書附表二編號2 之詐騙金額為「49,987元、19,899
    元」。
  ㈡證據部分，補充「被告於本院訊問、準備程序中及審理時之
    自白（見本院卷第132 頁、第206 頁、第212 頁）」。
二、論罪科刑：
  ㈠按洗錢防制法於民國105 年12月28日修正公布，並於106 年6
     月28日生效施行（下稱新法）。第2 條明定：「本法所稱
    洗錢，指下列行為：一、意圖掩飾或隱匿特定犯罪所得來源
    ，或使他人逃避刑事追訴，而移轉或變更特定犯罪所得。二
    、掩飾或隱匿特定犯罪所得之本質、來源、去向、所在、所
    有權、處分權或其他權益者。三、收受、持有或使用他人之
    特定犯罪所得。」依照新法規定，如果行為人意圖掩飾或隱
    匿特定犯罪所得來源，而將特定犯罪所得直接消費處分，甚
    至交給其他共同正犯予以隱匿，使檢警機關難以追查特定犯
    罪所得的去向或所在，仍構成洗錢防制法第2 條第1 款或第
    2 款的洗錢行為，不能僅認為是犯罪後處分贓物的行為（最
    高法院108 年度台上字第2500號判決意旨參照）。查被告參
    與3 人以上之詐欺集團，先由詐欺集團之其他成員詐騙告訴
    人丁○○、丙○○，使渠等陷於錯誤，將款項匯入如附件起訴書
    附表一所示各該帳戶，上開犯行分別構成刑法第339 條之4 
    第1 項第2 款之加重詐欺取財罪，該條項為法定刑1 年以上
    7 年以下有期徒刑之罪，核屬洗錢防制法第3 條第1 款所規
    定之特定犯罪，而被告依其行為分擔模式，擔任提領上開告
    訴人等匯入之款項，並轉交共同正犯，以掩飾詐欺犯罪所得
    之本質及去向部分，依上揭說明，被告所為，除該當刑法第
    339 條之4 第1 項第2 款之加重詐欺取財罪外，另亦該當洗
    錢防制法第14條第1 項之一般洗錢罪。
  ㈡次按數共同正犯之間，原不以直接發生犯意聯絡者為限，即
    有間接之聯絡者，亦包括在內。本件被告加入之本案詐欺集
    團，係由該集團多名不詳成員，分別冒充數單位之人員，接
    力以電話向告訴人等施詐，隨即由被告依「Allen 」指示持
    卡提領帳戶內之金錢，並交付予指派前來收款之共犯，且被
    告亦自陳該集團尚有「老K 」、「林俊賢」、「邱漢斌」等
    人，有其訊問筆錄在卷可憑（見本院卷第132 頁），顯見被
    告所涉之共同犯罪成員已達三人以上至明。
  ㈢核被告所為，均係犯刑法第339 條之4 第1 項第2 款之三人
    以上共同犯詐欺取財罪及洗錢防制法第14條第1 項之洗錢罪
    。被告與真實姓名年籍不詳、綽號「ALLEN 」等成年人及其
    他詐欺集團成員間，就上揭犯行，均有犯意聯絡及行為分擔
    ，應論以共同正犯。被告於告訴人丁○○匯款後，自109 年4 
    月19日22時5 分至30分許間，及於告訴人丙○○匯款後，自10
    9 年4 月20日21時40分至42分許，各有多次提款行為，但均
    本於同一犯罪動機，在密切接近之時間、地點實施，並侵害
    同一法益，各行為之獨立性極為薄弱，依一般社會健全概念
    ，在時間差距上，難以強行分開，在刑法評價上，以視為數
    個舉動之接續施行，合為包括之一行為予以評價，較為合理
    ，應分別僅論以接續犯之一罪。被告以一行為同時觸犯三人
    以上共同詐欺取財罪、一般洗錢罪，為想像競合犯，應依刑
    法第55條之規定，從一重之三人以上共同犯詐欺取財罪處斷
    。公訴意旨雖漏未論以洗錢罪，惟因該部分與已起訴並由本
    院論罪科刑之三人以上共同詐欺取財罪部分，具有想像競合
    犯之一罪關係，為起訴效力所及，且經本院審理時當庭諭知
    被告涉犯上開條文，無礙於被告防禦權之行使，本院自得併
    予審理，併此敘明。
  ㈣又被告前因公共危險案件，經臺灣新北地方法院以105 年度
    審交簡字第95號判決處有期徒刑5 月確定，又因妨害性自主
    案件，經臺灣新北地方法院以105 年度侵訴字第176 號判決
    處有期徒刑2 年確定，嗣經臺灣新北地方法院以106 年度聲
    字第3322號裁定合併定應執行有期徒刑2 年3 月確定，於民
    國108 年4 月29日縮刑期滿執行完畢，有臺灣高等法院被告
    前案紀錄表在卷可考，其受有期徒刑之執行完畢後，5 年內
    故意再犯本件有期徒刑以上刑之各罪，符合刑法第47條第1
    項之累犯要件，惟審酌被告前開構成累犯之事實，與本件犯
    罪事實之犯罪類型及法益種類均屬有別，罪質互異，以及本
    案情節、被告之主觀惡性、危害程度後等情狀後，為避免發
    生罪刑不相當之情形，認於本案加重詐欺罪之法定刑度範圍
    內量刑，已足評價被告所應負擔罪責，尚無加重法定最低本
    刑之必要，爰依司法院釋字第775 號解釋意旨，僅加重其法
    定最高度刑，而不加重法定最低度刑。
  ㈤次按洗錢防制法第16條第2 項規定：「犯前2 條之罪，在偵
    查或審判中自白者，減輕其刑。」又想像競合犯之處斷刑，
    本質上係「刑之合併」。其所謂從一重處斷，乃將想像競合
    犯組成之評價上數罪，合併為科刑一罪，其所對應之刑罰，
    亦合併其評價上數罪之數法定刑，而為一個處斷刑。易言之
    ，想像競合犯侵害數法益者皆成立犯罪，論罪時必須輕、重
    罪併舉論述，同時宣告所犯各罪名，包括各罪有無加重、減
    免其刑之情形，亦應說明論列，量刑時併衡酌輕罪部分量刑
    事由，評價始為充足，然後依刑法第55條前段規定「從一重
    處斷」，非謂對於其餘各罪可置而不論。因此，法院決定處
    斷刑時，雖以其中最重罪名之法定刑，做為裁量之準據，惟
    於裁量其輕重時，仍應將輕罪合併評價在內（最高法院108
    年度台上字第4405、4408號判決意旨可資參照）。本件被告
    於本院準備程序中及審理時，就本案所示洗錢犯行，業已自
    白不諱，均應依洗錢防制法第16條第2 項規定減輕其刑，並
    先加後減之。
  ㈥爰審酌被告正值青年，不思以己力賺取所需，為圖小利，加
    入詐欺集團，擔任「車手」之角色，助長詐騙犯罪風氣之猖
    獗，除影響社會治安，侵害告訴人等財產法益至鉅，危害非
    輕、殊值非難，惟念其犯罪後坦承犯行，兼衡其未婚、無子
    女、無需要扶養之人、入監前從事室內裝修工作、平均月收
    入新臺幣（下同）4 至5 萬元、最高學歷為高中肄業之智識
    程度，業據被告供陳在卷（見本院卷第214 頁），暨其犯罪
    動機、目的、手段、所獲利益等一切情狀，分別量處如主文
    所示之刑，並定其應執行之刑，以示懲儆。
三、沒收：
  ㈠按沒收，除有特別規定者外，於裁判時併宣告之；違禁物或
    專科沒收之物得單獨宣告沒收；宣告多數沒收者，併執行之
    ，刑法第40條第1 項、第2 項、第40條之2 第1 項分別定有
    明文。依此次修法之修正總說明以及相關修正條文立法理由
    中一再闡釋「沒收為具獨立性之法律效果，此次沒收體制之
    修正，與現行法將沒收列為從刑之立法體例已有不同」，是
    原審判實務於一罪一罰時，將本為從刑之沒收置於各該犯罪
    主刑之下各別宣告沒收，已因上開規定修正勢需調整；此復
    由104 年12月17日修正之刑法第51條所規定，數罪併罰，分
    別宣告其罪之刑，依該條各款定其應執行者，已將沒收部分
    予以刪除之旨；再由105 年5 月27日修正之刑事訴訟法第30
    9 條第1 款，亦將沒收主文特予區別記載等旨，亦可得知新
    法具有獨立效果而非從刑之沒收，已不再從屬於各罪主刑宣
    告之下，而應分別認定並獨立於主刑項下而為宣告，先予敘
    明。又按沒收係以犯罪為原因而對於物之所有人剝奪其所有
    權，將其強制收歸國有之處分；犯罪所得之沒收、追繳或追
    徵，在於剝奪犯罪行為人之實際犯罪所得（原物或其替代價
    值利益），使其不能坐享犯罪之成果，其重點置於所受利得
    之剝奪，故無利得者自不生剝奪財產權之問題，參諸民事法
    上多數利得人不當得利之返還，並無連帶負責之適用，因此
    即令二人以上共同犯罪，關於犯罪所得之沒收、追繳或追徵
    ，亦應各按其利得數額負責，並非須負連帶責任，有關共同
    正犯犯罪所得之沒收、追繳或追徵，最高法院向採之共犯連
    帶說，業經最高法院104 年度第13次刑事庭會議決議不再援
    用供參考，並改採應就各人分受所得之數為沒收，追徵亦以
    其所費失者為限之見解，是共同正犯各人有無犯罪所得，或
    其犯罪所得之多寡，應由事實審法院綜合卷證資料及調查所
    得認定之（最高法院104 年度第13次刑事庭會議決議、104
    年度台上字第3146號判決意旨參照）。查被告提領各被害人
    款項合計22萬元，固係本案詐欺相關共犯所獲取、「產自犯
    罪」之所得，然被告於提領上開款項後，已將該款項依指示
    放置指定地點交回集團成員，業據被告供陳在卷（見臺灣士
    林地方檢察署109 年度偵字第10122 號卷【下稱偵卷】第12
    頁、第117 頁），復查無其他積極證據足認被告業已實際分
    受或取得前開款項之全部或一部，亦無證據足以認定被告與
    詐欺集團間就犯罪所得具有共同處分之權限，自無從就此對
    被告予以宣告沒收或追徵，併此敘明。又被告迭於警詢、偵
    查及本院準備程序時供稱獲得報酬為提領金額之3%等語（見
    偵卷第13頁、第117 頁，本院卷第206 頁），應認被告就本
    案犯行所獲報酬為6,600 元（計算式：22萬×3 % ＝6,600）
    ，爰依刑法第38條之1 第1 項前段、第3 項規定諭知沒收、
    追徵。
  ㈡按犯洗錢防制法第14條之罪，其所移轉、變更、掩飾、隱匿
    、收受、取得、持有、使用之財物或財產上利益，沒收之，
    洗錢防制法第18條第1 項前段定有明文。關於犯罪行為人犯
    洗錢防制法第14條之罪，其所掩飾、隱匿之財物本身僅為洗
    錢之標的，難認係供洗錢所用之物，故洗錢行為之標的除非
    屬於前置犯罪之不法所得，而得於前置犯罪中予以沒收者外
    ，既非本案洗錢犯罪之工具及產物，亦非洗錢犯罪所得，尤
    非違禁物，尚無從依刑法沒收規定予以宣告沒收，自應依上
    開第18條第1 項前段規定予以宣告沒收。且此規定係採義務
    沒收主義，祇要合於前述規定，法院即應為相關沒收之諭知
    ，然該洗錢行為之標的是否限於行為人者始得宣告沒收，法
    無明文，是從有利於被告之認定，倘法條並未規定「不問屬
    於犯罪行為人與否均沒收」時，自仍以屬於被告所有者為限
    ，始應予沒收。查本案被告實際提領之款項，係屬洗錢之標
    的，且已轉交詐欺集團上游，業經本院認定如前，該部分款
    項即非被告所有，亦無事實上處分權限，揆諸上開說明，自
    無從依洗錢防制法第18條第1 項前段規定宣告沒收或追徵。
四、不另為無罪諭知部分：公訴意旨雖認被告本案犯行，另涉犯
    組織犯罪防制條例第3條第1 項後段之參與犯罪組織云云。
    惟按組織犯罪防制條例係藉由防制組織型態之犯罪活動為手
    段，以達成維護社會秩序、保障人民權益之目的，乃於該條
    例第3 條第1 項前段與後段，分別對於「發起、主持、操縱
    、指揮」及「參與」犯罪組織者，依其情節不同而為處遇，
    行為人雖有其中一行為（如發起、主持、操縱、指揮或參與
    ），不問其有否實施各該手段（如詐欺）之罪，均成立本罪
    。然在未經自首或有其他積極事實，足以證明其確已脫離或
    解散該組織之前，其違法行為，仍繼續存在，即為行為之繼
    續，而屬單純一罪，至行為終了時，仍論為一罪。又刑法上
    一行為而觸犯數罪名之想像競合犯存在之目的，在於避免對
    於同一不法要素予以過度評價。自然意義之數行為，得否評
    價為法律概念之一行為，應就客觀構成要件行為之重合情形
    、主觀意思活動之內容、所侵害之法益與行為間之關連性等
    要素，視個案情節依社會通念加以判斷。刑法刪除牽連犯之
    規定後，原認屬方法目的或原因結果，得評價為牽連犯之二
    犯罪行為間，如具有局部之同一性，或其行為著手實行階段
    可認為同一者，得認與一行為觸犯數罪名之要件相侔，依想
    像競合犯論擬。倘其實行之二行為，無局部之重疊，行為著
    手實行階段亦有明顯區隔，依社會通念難認屬同一行為者，
    應予分論併罰。因而，行為人以一參與詐欺犯罪組織，並分
    工加重詐欺行為，同時觸犯參與犯罪組織罪及加重詐欺取財
    罪，雖其參與犯罪組織之時、地與加重詐欺取財之時、地，
    在自然意義上非完全一致，然二者仍有部分合致，且犯罪目
    的單一，依一般社會通念，認應評價為一罪方符合刑罰公平
    原則，應屬想像競合犯，如予數罪併罰，反有過度評價之疑
    ，實與人民法律感情不相契合。因此，加重詐欺罪係侵害個
    人財產法益之犯罪，其罪數計算，以被害人數、被害次數之
    多寡，決定其犯罪之罪數；核與參與犯罪組織罪之侵害社會
    法益，因應以行為人所侵害之社會全體利益為準據，認定係
    成立一個犯罪行為，有所不同。是以倘若行為人於參與犯罪
    組織之繼續中，先後加重詐欺數人財物，因行為人僅為一參
    與組織行為，侵害一社會法益，應僅就首次犯行論以參與犯
    罪組織罪及加重詐欺罪之想像競合犯，而其後之犯行，乃為
    其參與組織之繼續行為，為避免重複評價，當無從將一參與
    犯罪組織行為割裂再另論一參與犯罪組織罪，而與其後所犯
    加重詐欺罪從一重論處之餘地（最高法院107 年度台上字第
    1066號、107 年度台上字第4430號、108 年度台上字第1913
    號判決、108 年度台上字第1909號判決意旨參照）。查被告
    自109 年3 月中旬前某日，參與由即時通訊軟體微信暱稱「
    Allen 哥」等人組成之詐欺集團後，涉嫌於同年3 月25日交
    付提款卡予另案被告張永政，並收取另案被告張永政所提領
    詐欺另案告訴人王思雲所得款項後，再上繳提領所得詐騙款
    項等節，經臺灣臺北地方法院檢察署檢察官以109 年度偵字
    第15030 號、第17314號追加起訴，於109 年7 月7 日繫屬
    於臺灣臺灣地方法院，現由臺灣臺北地方法院以109 年度訴
    字第627 號審理中，有上開追加起訴書及臺灣高等法院被告
    前案紀錄表附卷可參，上開集團與本案集團為同一集團，業
    據被告供陳在卷（見本院卷第132 頁），是本案犯行並非被
    告加入由「Allen 哥」等人組成詐欺集團後所為之首次詐欺
    犯行，徵諸前開說明，自不應論以參與犯罪組織之罪責。公
    訴人所舉之證據，尚未達於通常一般之人均不致有所懷疑，
    而得確信其為真實之程度，本院尚無從形成被告涉犯組織犯
    罪防制條例之確信，揆諸前揭說明，此部分本應為無罪之諭
    知，惟公訴意旨認此部分如成立犯罪，與上開有罪部分，具
    有想像競合犯之裁判上一罪關係，爰不另為無罪之諭知。本
    件亦無再論及被告是否有組織犯罪條例第3 條第3 項規定強
    制工作保安處分適用之必要，併此敘明。
據上論斷，應依刑事訴訟法第273 條之1 第1 項、第299 條第1
項前段、第310 條之2 、第454 條第2 項，洗錢防制法第2 條第
1 款、第2 款、第14條第1 項、第16條第2 項，刑法第11條前段
、第28條、第339 條之4 第1 項第2 款、第55條前段、第47條第
1 項、第51條第5 款，刑法施行法第1 條之1 第1 項，判決如主
文。
本案經檢察官甲○○提起公訴，檢察官許梨雯到庭執行職務。
中    華    民    國   109    年    12    月    30    日
                  刑事第二庭法  官  林季緯
以上正本證明與原本無異。
如不服本判決，應於收受送達後20日內向本院提出上訴書狀，並
應敘述具體理由。其未敘述上訴理由者，應於上訴期間屆滿後20
日內向本院補提理由書（均須按他造當事人之人數附繕本）「切
勿逕送上級法院」。
                            書記官  李文瑜
中　　華　　民　　國　 109　　年　　12　　月　　31　　日
附錄論罪科刑法條依據：
刑法第339 條之4 ：
犯第339 條詐欺罪而有下列情形之一者，處1 年以上7 年以下有
期徒刑，得併科1 百萬元以下罰金：
一、冒用政府機關或公務員名義犯之。
二、三人以上共同犯之。
三、以廣播電視、電子通訊、網際網路或其他媒體等傳播工具，
    對公眾散布而犯之。
前項之未遂犯罰之。
洗錢防制法第14條
有第二條各款所列洗錢行為者，處7 年以下有期徒刑，併科新臺
幣5 百萬元以下罰金。
前項之未遂犯罰之。
前二項情形，不得科以超過其特定犯罪所定最重本刑之刑。
附件：
臺灣士林地方檢察署檢察官起訴書
                                    109年度偵字第10122號
    被　　　告　乙○○　男　25歲（民國00年0月0日生）
                        住○○市○○區○○街0號4樓
                       (另案於法務部○○○○○○○○羈押
                        中)
                        國民身分證統一編號：Z000000000號
上列被告因詐欺等案件，已經偵查終結，認應提起公訴，茲將犯
罪事實及證據並所犯法條分敘如下：
        犯罪事實
一、乙○○於民國109 年3 月中旬前某日，加入微信暱稱「Alle
    n 哥」所屬三人以上之詐騙集團，擔任該詐騙集團之提款車
    手之工作，負責提領被害人遭詐騙之款項。乙○○加入後即
    與「Allen 哥」及其他業已成年之詐騙集團成員，共同意圖
    為自己不法之所有，基於三人以上詐欺取財之犯意聯絡，於
    109 年4 月19日前一、二日，依「Allen 哥」之指示至指定
    地點，領取如附表一所示帳戶之提款卡，嗣該詐騙集團之其
    他成員以附表二所示之詐騙方式，詐騙附表二所示之人，致
    渠等陷於錯誤，依指示於附表二所示之時間，匯款至詐騙集
    團所指定如附表二所示之帳戶後，乙○○再依「Allen 哥」
    之指示，至如附表一所示地點提領附表一所示款項，領畢後
    再將款項依「Allen 哥」之指示放置在指定地點轉交與詐騙
    集團內其他成員，並獲取提領金額3%做為報酬。
二、案經附表二所示之人訴由臺北市政府警察局北投分局報告偵
    辦。
         證據並所犯法條
一、證據清單及待證事實：

編號           證據名稱        待證事實  1 被告乙○○於警詢、偵查中之供述 坦承涉犯加重詐欺之犯罪事實。  2 證人即附表二所示告訴人丁○○、丙○○於警詢之指訴 證明被告所屬之詐騙集團以附表二所示之詐術，詐騙附表二所示告訴人，致渠等陷於錯誤，於附表二所示匯款時間將款項匯入附表二所示帳戶內之事實。  3 警方調閱自動櫃員機地點監視器畫面、被告行進路線監視器畫面 證明被告擔任詐騙集團車手，提領款項之事實。  4 附表一所示帳戶交易明細 證明附表二所示告訴人匯款後遭被告提款之事實。 


二、按共同正犯之成立，祇須具有犯意之聯絡，行為之分擔，既
    不問犯罪動機起於何人，亦不必每一階段犯行，均經參與（
    最高法院34年上字第862 號判例意旨參照）；又共同正犯之
    意思聯絡，原不以數人間直接發生者為限，即有間接之聯絡
    者，亦包括在內（最高法院77年台上字第2135號判例意旨參
    照）；且其表示之方法，不以明示通謀為必要，即相互間有
    默示之合致，亦無不可；再共同實施犯罪行為之人，在合同
    意思範圍以內，各自分擔犯罪行為之一部，相互利用他人之
    行為，以達其犯罪之目的者，即應對於全部所發生之結果，
    共同負責；故共同正犯間非僅就其自己實施之行為負其責任
    ，並在犯意聯絡之範圍內，對於其他共同正犯所實施之行為
    ，亦應共同負責（最高法院32年上字第1905號判例意旨參照
    ）。查被告乙○○參與詐欺集團領取裝有帳戶資料之包裹，縱
    未全程參與，然詐欺集團成員本有各自之分工，或係負責撥
    打電話從事詐騙，或係負責提領款項及轉帳匯款之車手，或
    係負責招攬車手、收取帳戶之人，各成員就詐欺集團所實行
    之犯罪行為，均應共同負責。
三、核被告所為，係犯組織犯罪防制條例第3 條第1 項後段之參
    與犯罪組織、刑法第339 條之4 第1 項第2 款之三人以上共
    犯之加重詐欺取財等罪嫌。又其就上開犯行與前揭之詐騙集
    團成員間，有犯意之聯絡及行為之分擔，尚非單純幫助詐欺
    之幫助犯，請依共同正犯論處。而被告以一行為，觸犯上開
    罪名，為想像競合犯，請依刑法第55條規定，從較重之加重
    詐欺罪嫌論處。另被告就附表二所示之告訴人遭詐騙匯款後
    於附表一所示時地之提領行為，係侵害不同財產法益，犯意
    個別，行為互異，請予分論併罰。「按組織犯罪防制條例第
    3 條第3 項規定：犯第1 項之罪者，應於刑之執行前，令入
    勞動場所，強制工作，其期間為3 年。復按: 原判決認被告
    此部分係犯組織犯罪防制條例第3 條第1 項後段之參與犯罪
    組織罪、刑法第339 條之4 第1 項第2 款之三人以上共同犯
    詐欺取財罪。雖依刑法第55條想像競合之規定，從一重之三
    人以上共同犯詐欺取財罪處斷。然既論以組織犯罪防制條例
    第3 條第1 項後段之參與犯罪組織罪，即應有該條第3 項之
    適用。此與對於不同刑罰法律間具有法規競合關係者，經擇
    一法律加以論科，其相關法條之適用，應本於整體性原則，
    不得任意割裂之情形不同。原判決以上訴人所犯上開2 罪，
    因屬想像競合犯，而應從一重之三人以上共同犯詐欺取財罪
    處斷，基於法律整體適用不得割裂原則，無組織犯罪防制條
    例第3 條第3 項規定之適用云云，即難謂適法」，最高法院
    著有108 年度台上字第47號判決意旨可供參照，本件亦請依
    組織犯罪防制條例第3條第3項宣告強制工作。四、沒收部分
    :( 一) 犯罪所得，屬於犯罪行為人者，沒收之。但有特別
    規定者，依其規定；前二項之沒收，於全部或一部不能沒收
    或不宜執行沒收時，追徵其價額，刑法第38條之1 第1 項、
    第3 項分別定有明文。( 二) 被告於警詢中自承擔任車手領
    款獲取之對價，係犯罪所得，請依前開刑法規定，宣告沒收
    ，並於全部或一部不能沒收或不宜執行沒收時，追徵其價額
    。
五、依刑事訴訟法第251條第1項提起公訴。
    此　致
臺灣士林地方法院
中　　華　　民　　國　　109 　年　　6 　　月　　29　　日
                              檢　察　官　甲 ○ ○
本件正本證明與原本無異　　　　　　　　　
中　　華　　民　　國　　109 　年　　7 　　月　　10　　日
                              書　記　官　黃 旻 祥
附表一：

編號 提領帳戶 提領時間 提領地點 提領金額 1 彰化銀行000-00000000000000 109 年4 月19日22時7 分許至22時9 分許 臺北市○○區○○街000 號ok超商 2 萬元、2 萬元、1 萬元   同日22時28分許至22時30分許 臺北市○○區○○街000 號全家超商 提領5筆各2萬元 2 000-000000000000 109 年4 月20日21時53分許至21時57分許 臺北市○○區○○○路000 號ok超商北投西安店 2 萬元、2 萬元、2 萬元、1萬元 


附表二：

編號 告訴人  詐騙方式 匯款時間 遭詐騙匯入帳戶 詐騙金額( 新台幣元)  1 丁○○ 遭詐騙集團佯稱操作ATM 解除分期設定 109 年4 月19日22時5 分許、22時16分許、22時17分許 彰化銀行000-00000000000000 49,989元、49,989元、49,989元  2 丙○○ 同上 09年4 月19日21時40分許、21時42分許 000-000000000000 19,987元、19,899元 


附錄本案所犯法條：
組織犯罪防制條例第3條第1項
發起、主持、操縱或指揮犯罪組織者，處 3 年以上 10 年以下
有期徒刑，得併科新臺幣 1 億元以下罰金；參與者，處 6 月以
上 5 年以下有期徒刑，得併科新臺幣 1 千萬元以下罰金。但參
與情節輕微者，得減輕或免除其刑。
中華民國刑法第339條之4第1項第2款
犯第 339 條詐欺罪而有下列情形之一者，處 1 年以上 7 年以
下有期徒刑，得併科 1 百萬元以下罰金：
二、三人以上共同犯之。